【裁判字號】    97,訴,919
【裁判日期】    970623
【裁判案由】    違反槍砲彈藥刀械管制條例
【裁判全文】
臺灣臺北地方法院刑事判決               97年度訴字第919號
公  訴  人  臺灣臺北地方法院檢察署檢察官
被      告  甲○○
指定辯護人  本院公設辯護人 張寅煥
上列被告因違反槍砲彈藥刀械管制條例案件，經檢察官提起公訴
（97年度偵字第4801號），本院判決如下：
    主  文
甲○○未經許可，持有可發射子彈具有殺傷力之改造手槍，處有
期徒刑年肆月，併科罰金新臺幣伍萬元，罰金如易服勞役，以
新臺幣壹仟元折算壹日。扣案改造仿FN廠半自動手槍壹枝（槍枝
管制編號：0000000000，含彈匣壹個）、非制式子彈
壹顆（直徑7.8 ±0.5MM）均沒收。
    事  實
一、甲○○明知具殺傷力之改造手槍或子彈均屬管制物品，未經
    許可，不得持有。竟於民國97年2 月初某日，在臺北市中山
    區○○○路與農安街口，向真實年籍姓名不詳綽號「成哥」
    之成年男子，以新臺幣1 萬元之代價購買具殺傷力之改造仿
    FN廠半自動手槍1 枝（槍枝管制編號0000000000，含彈匣1
    個）、由金屬彈殼組合直徑7.8 ±0.5MM 之金屬彈頭而成之
    非制式子彈2 顆（經採樣1 顆試射，剩餘1 顆）後，即將之
    放置在車牌號碼4300-PG 號自用小客車上，而予以持有。嗣
    97年2 月17日凌晨0 時40分，在臺北市中山區○○○路○ 段
    93巷與錦州街30巷口，為警攔檢其所駕駛之前開自用小客車
    ，經甲○○同意搜索而在車內查獲前揭手槍1 枝（含彈匣1
    個）、非制式子彈2 顆，及不具殺傷力之改造子彈半成品5
    顆、底火帽96顆等物。
二、案經臺北市政府警察局中山分局報請臺灣臺北地方法院檢察
    署檢察官偵查起訴。
    理  由
一、上開事實，業經被告甲○○坦認不諱，並當庭為認罪之表示
    ，復有前述扣案之手槍1 枝、子彈2 顆足資佐證。而扣案之
    槍枝、子彈經送內政部警政署刑事警察局採「檢視法、性能
    檢驗法、試射法」進行鑑定結果認：送鑑手槍1 枝（槍枝管
    制編號：0000000000號），認係改造手槍，由仿FN廠半自動
    手槍製造之槍枝，換裝土造金屬槍管而成，擊發功能正常，
    可供擊發適用子彈使用，認具殺傷力；送鑑子彈2 顆，認均
    係非制式子彈，由金屬彈殼組合直徑7.8 ±0.5MM 之金屬彈
    頭而成，採樣1 顆試射，可擊發，認具殺傷力等語，此有內
    政部警政署刑事警察局97年3 月19日刑鑑字第0970025468號
    槍彈鑑定書在卷可稽（見偵卷第45頁以下）。足見被告前開
    自白與事實相符，應可採信；本件事證已臻明確，被告未經
    許可，持有具殺傷力之改造槍枝及子彈犯行，已可認定，自
    應依法論科。
二、論罪科刑之理由：
（一）扣案具有殺傷力之改造手槍、非制式子彈分別屬槍砲彈藥
      刀械管制條例第4 條第1 項第1 款、第2 款所稱之手槍、
      子彈，依據同條例第5 條規定，非經中央主管機關許可不
      得持有。核被告所為，係違反槍砲彈藥刀械管制條例第8
      條第4 項之未經許可持有具殺傷力之改造手槍罪及同條例
      第12條第4 項之未經許可持有子彈罪。
（二）被告一持有行為同時觸犯未經許可持有具殺傷力之改造槍
      枝及未經許可持有子彈2 罪，為想像競合犯，依刑法第55
      條之規定，應從一重以槍砲彈藥刀械管制條例第8 條第4
      項之未經許可持有改造手槍罪處斷。
（三）爰審酌被告有詐欺前科（未構成累犯），素行非佳，此有
      臺灣高等法院被告前案紀錄表可按，被告犯罪之動機、目
      的、手段，復衡之邇來我國因各類具殺傷力之槍枝氾濫、
      充斥，擁槍自重之人越趨增多，每每成為治安死角，喟為
      治安隱憂，造成守法大眾人心惶惶，被告持有具殺傷力之
      改造手槍及子彈，縱非曾用於犯罪，惟已足致生破壞社會
      秩序及影響治安之危險，犯罪所生之危害難謂不鉅，其行
      為殊屬不當，惟念及被告始終坦承犯行，犯罪後之態度尚
      可等一切情狀，量處如主文所示之刑，並對罰金部分諭知
      易服勞役之折算標準，以示懲戒。
三、扣案物之沒收：
（一）扣案之具殺傷力之改造手槍1 支（槍枝管制編號：000000
      0000號，含彈匣1 個）、非制式子彈1 顆，為非經主管機
      關許可不得持有之物，核屬違禁物，爰均依刑法第38條第
      1 項第1 款規定宣告沒收。至另外1 顆非制式子彈，業經
      試射，已不具殺傷力而失其違禁物之性質，爰不併於宣告
      沒收，附此敘明。
（二）扣案之改造子彈半成品5 顆，乃係非制式子金屬彈殼，扣
      案之底火96顆，則係底火帽，有內政部警政署刑事警察局
      前開槍彈鑑定書可資參照，經核均非屬內政部於86年11月
      24日以台（86）內警字第8670683 號公告之槍砲彈藥刀械
      主要組成零件，自非屬違禁物，亦非被告供犯罪所用、犯
      罪預備之物、或因犯罪所得之物，無從宣告沒收，併此敘
      明。
據上論斷，應依刑事訴訟法第299 條第1 項前段，槍砲彈藥刀械
管制條例第8 條第4 項、第12條第4 項，刑法第11條前段、第55
條、第42條第3 項前段、第38條第1 項第1 款，判決如主文。
本案經檢察官張友寧到庭執行職務。
中    華    民    國    97    年    6    月    23     日
                  刑事第十六庭  審判長法  官 蔡守訓
                                      法  官  徐千惠
                                      法  官  吳俊龍
上正本證明與原本無異。
如不服本判決，應於判決送達後10日內向本院提出上訴狀 (應抄
附繕本)。
                                      書記官  許婉如
中    華    民    國    97    年    6     月    23    日
附錄本案論罪科刑法條全文
槍砲彈藥刀械管制條例第8條
未經許可，製造、販賣或運輸鋼筆槍、瓦斯槍、麻醉槍、獵槍
、空氣槍或第4條第1項第1款所定其他可發射金屬或子彈具有殺
傷力之各式槍砲者，處無期徒刑或5年以上有期徒刑，併科新臺
幣1千萬元以下罰金。未經許可，轉讓、出租或出借前項所列槍
枝者，處5年以上有期徒刑，併科新臺幣1千萬元以下罰金。
意圖供自己或他人犯罪之用，而犯前二項之罪者，處無期徒刑
或 7 年以上有期徒刑，併科新臺幣 1 千萬元以下罰金。
未經許可，持有、寄藏或意圖販賣而陳列第 1 項所列槍枝者，
處3年以上10年以下有期徒刑，併科新臺幣700萬元以下罰金。
第 1 項至第 3 項之未遂犯罰之。
槍砲彈藥刀械管制條例第12條
未經許可，製造、販賣或運輸子彈者，處 1 年以上 7 年以下有
期徒刑，併科新台幣 500 萬元以下罰金。
未經許可，轉讓、出租或出借子彈者，處 6 月以上 5 年以下有
期徒刑，併科新台幣 300 萬元以下罰金。
意圖供自己或他人犯罪之用，而犯前二項之罪者，處 3 年以上
10 年以下有期徒刑，併科新台幣 700 萬元以下罰金。
未經許可，持有、寄藏或意圖販賣而陳列子彈者，處 5 年以下有
期徒刑，併科新台幣 300 萬元以下罰金。
第 1 項至第 3 項之未遂犯罰之。


司法院資訊處製作；財團法人民間司法改革基金會備份。
